臺灣臺中地方法院刑事判決　　　　　　　　　　　　　　九十四年度訴字第七四號
　　公　訴　人　臺灣臺中地方法院檢察署檢察官
　　被　　　告　甲○○
　　指定辯護人　本院公設辯護人　丙○○
右列被告因違反槍砲彈藥刀械管制條例案件，經檢察官提起公訴（九十三年度偵字第
一八七五四號），於準備程序中被告為有罪之陳述，並聽取當事人意見後，本院合議
庭裁定改以簡式程序判決如左：
    主      文
甲○○未經許可，寄藏可發射子彈具有殺傷力之改造手槍，累犯，處有期徒刑壹年貳
月，併科罰金新臺幣拾萬元，罰金如易服勞役，以新臺幣玖佰元（即銀元參佰元）折
算壹日；改造仿ＣＯＬＴ廠型之半自動手槍壹支（槍枝管制編號：00000000
00號，包括彈匣壹個）、土造子彈壹顆均沒收。
    事  實
一、甲○○前於民國八十三年間，因違反麻醉藥品管理條例案件，經本院以八十三年
    度易字第六二五○號判決判處有期徒刑六月確定，於八十四年五月二十三日入監
    服刑；又因違反麻醉藥品管理條例案件及違反肅清煙毒條例、藥事法等案件，分
    別經本院以八十四年度易字第一六九五號判決及臺灣南投地方法院以八十四年度
    訴字第四二○號判決判處有期徒刑六月及有期徒刑三年四月、五月確定，經合併
    定應執行刑為有期徒刑四年，並應接續執行；嗣甲○○於八十六年二月五日假釋
    中付保護管束出監，旋因假釋中更犯違反麻醉藥品管理條例案件，經臺灣高等法
    院臺中分院以八十七年度上易字第八三○號判決判處有期徒刑十一月確定，其前
    之假釋亦經撤銷，而須執行所餘殘刑；甲○○另因竊盜案件，經本院以八十九年
    易字第一二九號判決判處有期徒刑八月，經合併送監執行後，再於九十一年十二
    月十七日假釋中付保護管束出監，並於九十二年三月五日縮刑期滿，未經撤銷假
    釋，其未執行之刑，以已執行論。詎其猶不知悔改，明知槍砲彈藥刀械管制條例
    所列管之槍彈，未經許可，不得寄藏，竟基於寄藏槍彈之犯意，於九十三年十月
    中旬某日，在臺中市○○○街六五號八樓之一，受不詳年籍之綽號「林憲章」者
    之成年人委託，代為寄藏可發射子彈且具有殺傷力之仿ＣＯＬＴ廠半自動手槍製
    造之改造金屬半自動手槍壹支（槍枝管制編號：0000000000號，包括
    彈匣壹個）、及具殺傷力之口徑九ＭＭ制式子彈五顆（送鑑定時，均經試射）、
    土造子彈（具直徑約八‧八ＭＭ金屬彈頭）二顆（送鑑定時，經試射一顆，僅剩
    一顆），再將之藏放於上址住處。嗣於同年月二十一日二十三時五分許，因甲○
    ○因另案遭通緝，經警在臺中市○○○街六六號旁停車場緝捕時，甲○○趁隙逃
    逸，經在場之賴曉君（由台灣台中地方法院檢察署檢察官另行不起訴處分）帶同
    員警前往上址搜索，查扣前開槍彈及第二級毒品安非他命二小包（毛重四‧一公
    克）、吸食器一組等物（涉嫌施用毒品部分另案由本院以九十四年度訴字第七二
    號審判中）。
二、案經臺中縣警察局豐原分局報告臺灣臺中地方法院檢察署檢察官偵查起訴。
    理      由
一、訊據被告甲○○對於右揭時地寄藏槍彈等事實，坦承不諱，被告於本院審判時坦
    承稱：「是於九十三年十月中旬某日，在臺中市○○○街六五號八樓之一，受不
    詳年籍之「林憲章」委託，代為寄藏可發射子彈且具有殺傷力之仿ＣＯＬＴ廠半
    自動手槍製造之改造金屬玩具手槍一枝，及具殺傷力之口徑九ＭＭ制式子彈五顆
    、土造子彈（具直徑約八‧八ＭＭ金屬彈頭）二顆，再將之藏放於上址住處」，
    「林憲章是成年人」，「不詳年籍姓名之林憲章，不知道其年籍」，「當時是『
    林憲章』臨時拿來，應是在九十三年十月間拿來的，應是當天的傍晚拿來的，我
    是另行起意的，確實不是九十三年一月間」等語。經本院一再訊問，該扣案之槍
    、彈，是否於九十三年一月間就與另案查獲之仿貝瑞塔手槍、子彈同時寄藏？被
    告均堅稱「是另行起意的，確實不是九十三年一月間寄藏的」等語，核與證人賴
    曉君於警、偵供證情節相符，並有前開仿ＣＯＬＴ廠半自動手槍製造之改造金屬
    手槍一枝（含彈匣壹個，槍枝管制編號0000000000）及制式子彈五顆
    、土造子彈二顆扣案可稽，且扣案槍彈經送鑑定結果，認「一、送鑑土造手槍壹
    枝，認係由仿ＣＯＬＴ廠半自動手槍製造之金屬玩具手槍，更換土造金屬槍管改
    造而成之改造手槍，機械性能良好，可擊發適用子彈，認具殺傷力。二、送鑑子
    彈柒顆，鑑驗情形如下：(一)伍顆（均經試射），認均係口徑九ＭＭ（九×一九Ｍ
    Ｍ）制式子彈，認均具殺傷力。(二)貳顆，認均係土造子彈（具直徑約八‧八ＭＭ
    之金屬彈頭），採樣壹顆試射，可擊發，認具殺傷力」，有內政部警政署刑事警
    察局九十三年十一月四日刑鑑字第Ｚ000000000號槍彈鑑定書一紙在卷
    可稽，被告罪行堪以認定。
二、被告未經許可寄藏具殺傷力之改造手槍犯行，係犯槍砲彈藥刀械管制條例第十一
    條第四項之未經許可寄藏可發射子彈具有殺傷力之改造手槍罪；其未經許可寄藏
    制式子彈、土造子彈犯行，係犯槍砲彈藥刀械管制條例第十二條第四項之未經許
    可寄藏子彈罪；其以一行為同時觸犯上開二罪名，為想像競合犯，應從一重之未
    經許可，寄藏可發射子彈具有殺傷力之改造手槍罪處斷。被告甲○○前於八十三
    年間，因違反麻醉藥品管理條例案件，經本院以八十三年度易字第六二五○號判
    決判處有期徒刑六月確定，於八十四年五月二十三日入監服刑；又因違反麻醉藥
    品管理條例案件及違反肅清煙毒條例、藥事法等案件，分別經本院以八十四年度
    易字第一六九五號判決及臺灣南投地方法院以八十四年度訴字第四二○號判決判
    處有期徒刑六月及有期徒刑三年四月、五月確定，經合併定應執行刑為有期徒刑
    四年，並應接續執行；嗣甲○○於八十六年二月五日假釋中付保護管束出監，旋
    因假釋中更犯違反麻醉藥品管理條例案件，經臺灣高等法院臺中分院以八十七年
    度上易字第八三○號判決判處有期徒刑十一月確定，其前之假釋亦經撤銷，而須
    執行所餘殘刑；甲○○另因竊盜案件，經本院以八十九年易字第一二九號判決判
    處有期徒刑八月，經合併送監執行後，再於九十一年十二月十七日假釋中付保護
    管束出監，並於九十二年三月五日縮刑期滿，未經撤銷假釋，其未執行之刑，以
    已執行論，有臺灣臺中地方法院檢察署刑案資料查註紀錄表、臺灣高等法院被告
    全國前案紀錄表各一份附卷可按，其於五年內再犯本件有期徒刑之罪，為累犯，
    應依法加重其刑。爰審酌本案被告之犯罪動機為受朋友之託寄藏、非法持有槍枝
    、子彈對於社會之危害、持有之數量不多及犯後坦承犯行，態度良好等一切情狀
    ，量處如主文所示之刑，並就併科罰金部分諭知易服勞役之折算標準。扣案之改
    造仿ＣＯＬＴ廠型之半自動手槍壹支（槍枝管制編號：0000000000號
    ，包括彈匣壹個）、土造子彈壹顆，均屬違禁物，皆應依刑法第三十八條第一項
    第一款之規定，予以宣告沒收。原扣案之制式子彈五顆全部、及土造子彈二顆，
    其中之一顆，業經試射後僅餘空彈殼，不予宣告沒收。
據上論斷，應依刑事訴訟法第二百七十三條之一第一項、第二百九十九條第一項前段
，槍砲彈藥刀械管制條例第十一條第四項、第十二條第四項，刑法第十一條前段、第
四十七條、第四十二條第二項、第五十五條、第三十八條第一項第一款，罰金罰鍰提
高標準條例第二條，判決如主文。
檢察官乙○○到庭執行職務
中      華       民      國     九十四    年     一    月     二十一   日
                                  臺灣臺中地方法院刑事第三庭
                                      法  官  黃  松  竹
右正本證明與原本無異。
如不服本判決，應於送達後十日內向本院提出上訴狀(須附繕本)，上訴於台灣高等
法院台中分院。
                                      書記官
中      華       民      國     九十四    年     一    月     二十一   日
附錄論罪法條
槍砲彈藥刀械管制條例第十一條第四項：未經許可，持有、寄藏或意圖販賣而陳列第
一項所列槍砲者，處一年以上七年以下有期徒刑，併科新台幣七百萬元以下罰金。
槍砲彈藥刀械管制條例第十二條第四項：未經許可，持有、寄藏或意圖販賣而陳列子
彈者，處五年以下有期徒刑，併科新台幣三百萬元以下罰金。
